【裁判字號】    92,訴,458
【裁判日期】    920828
【裁判案由】    違反電信法
【裁判全文】
臺灣臺中地方法院刑事判決                          九十二年度訴字第四五八號
    公  訴  人  臺灣臺中地方法院檢察署檢察官
    被      告  乙○○
右列被告因違反電信法案件，經檢察官提起公訴（九十一年度偵緝字第七八九號），
本院判決如左：
    主  文
乙○○連續意圖為自己及第三人不法之利益，以無線方式盜用他人電信設備通信，累
犯，處有期徒刑伍月，如易科罰金，以佰元折算壹日。00000000號
行動電話門號ＳＩＭ卡沒收。
    事  實
一、乙○○曾違反麻醉藥品管理條例，並曾因違反電信法案件，經本院於民國（下同
    ）八十七年五月五日以八十七年度訴字第八○三號刑事判決判處有期徒刑四月，
    甫於八十八年五月二十日執行完畢。猶不知悔改，明知綽號「阿國」之不詳姓名
    成年男子持有之00000000號行動電話門號ＳＩＭ卡，係「阿國」
    於八十九年九月十九日，持甲○○遺失之國民身分證（係八十九年九月十日，在
    臺中市○○路上遺失），冒名為甲○○本人，至臺中市○村○路一五九號「魔特
    通訊行」所申辦（「阿國」偽造文書部分未經起訴），竟仍於八十九年九月間，
    在臺中市○○街一五五號乙○○之租屋處，以新臺幣（下同）一千元代價，向「
    阿國」購買該ＳＩＭ卡，並以「阿國」向其借貸之款項相抵銷。嗣即基於意圖為
    自己不法之利益之概括犯意，自八十九年九月二十六日起至同年月二十八日止，
    將前開ＳＩＭ卡裝在行動電話機內，連續在臺中縣、市等地，盜用該門號撥打電
    話予何憲生（○四─00000000號電話）、廖明進（000000000
    0號電話）等人多次。嗣乙○○因積欠張嘉琪一萬三千多元，無力償還，復意圖
    為第三人張嘉琪不法之利益，於八十九年九月底某日（起訴書誤為八十九年十月
    初），將該ＳＩＭ卡交付不知情之張嘉琪（經檢察官為不起訴處分），聲稱其中
    有一千元儲值，可供張嘉琪撥打，用以抵償債務，張嘉琪信以為真，遂不斷撥打
    ，致中華電信股份有限公司（下簡稱中華電信）陷於錯誤而提供通話服務，共盜
    打通話費金額一萬七千一百九十七元（乙○○自身盜打約一千零八十九點六元，
    其餘為不知情之張嘉琪所打），因而獲得使用無線電話通話之財產上不法利益。
    嗣於八十九年十二月十三日，甲○○因接獲中華電信話費催繳單，而向中華電信
    申告遭人冒名申裝00000000號行動電話門號，而為警循線查獲。
二、案經交通部電信總局函送臺灣臺中地方法院檢察署檢察官偵查起訴。
    理  由
一、訊據被告乙○○對於右揭收受00000000號行動電話ＳＩＭ門號卡並
    加以撥打，嗣又交付張嘉琪撥打等事實坦承不諱，惟否認知悉「阿國」冒用他人
    名義申辦門號，辯稱：阿國如何申請我不知道，我有與阿國一起去，因為我並不
    知道他本名，老闆娘問他是不是本人，他說是，我也沒有懷疑，阿國去我住處時
    ，說他急需錢，要借二千元，ＳＩＭ卡讓我抵押，幾天內要歸還，我沒那麼多錢
    ，只借他壹仟元，但阿國後來並沒有來拿，打電話給何憲生、廖明進是我在阿國
    面前打的，為了要試試看有無被停用，有跟何憲生稍微聊一下，我是欠張嘉琪三
    、四千元，後來張嘉琪說要向我借手機，我提到朋友有寄放一張ＳＩＭ卡在我這
    ，可以借他用，通聯紀錄上很多通應是張嘉琪所打云云。惟查：
（一）該門號ＳＩＭ卡係被告乙○○偕一名男性友人至臺中市○村○路一五九號「魔
      特通訊行」申辦一節，業經證人林雪玉於警訊中證述甚詳，復有租用申請書影
      本一紙在卷可證。
（二）被害人甲○○如何遺失身分證且遭人冒用申請門號一節，業經被害人甲○○、
      警訊中指述甚詳，復有其委託代理人林淑惠出具之切結書影本一紙在卷可參。
（三）被告乙○○積欠張嘉琪約一萬三千元，經張嘉琪屢催未還，乙○○遂將上開Ｓ
      ＩＭ卡交付張嘉琪抵償債務等情，業經證人張嘉琪於警訊、偵查中證述甚詳。
（四）被告於偵查中明確自白稱：「卡片的確是我拿給張嘉琪的，因為我有欠張嘉琪
      錢，所以我就拿該張卡片跟她抵一千元，該卡片我是於八十九年九月間，在臺
      中市○○街一五五號租屋處向一位綽號叫阿國的不詳姓名男子以一千元購買：
      ：：我取得該卡片後我有打給何憲生及廖明進，：：：我打給何憲生及廖明進
      是貪小便宜，想打不用錢。：：：因為阿國欠我錢，他就像是賣王八卡一樣，
      打電話不用錢，所以我才會花一千元跟他購買。」等語，足見被告對於該ＳＩ
      Ｍ卡係冒名申請一節有明確認知，否則怎會知悉打電話不用錢？且若該門號只
      是抵押用，為何可借予他人？其不合常理甚明，顯見其嗣後翻異前詞，係卸責
      之語，不足採信，而以偵查中之自白為可信。
（五）張嘉琪所打金額雖較被告為多，然而張嘉琪之持有該門號，係出於被告之交付
      ，復向張嘉琪稱該門號有一千元之儲值，張嘉琪信以為真從而撥打多次，被告
      自具有為第三人張嘉琪不法利益之意圖。此外復有00000000號行
      動電話通聯紀錄十八頁在卷可稽，事證明確，被告犯行洵堪認定。
二、核被告乙○○所為，係犯電信法第五十六條第一項意圖為自己及第三人之不法利
    益，以無線方式盜用他人電信設備通信罪。被告所為之數次自行盜撥及提供他人
    盜撥行為，時間緊接，方法類似，犯罪構成要件相同，顯係基於概括之犯意反覆
    為之，為連續犯，應依刑法第五十六條之規定以一罪論。又被告乙○○曾因違反
    電信法案件，經本院於八十七年五月五日以八十七年度訴字第八○三號刑事判決
    判處有期徒刑四月，甫於八十八年五月二十日執行完畢，有臺灣臺中地方法院檢
    察署刑案資料查註紀錄表、臺灣高等法院被告全國前案紀錄表在卷可稽，被告於
    執行完畢後五年內再犯本件有期徒刑以上之罪，為累犯，應依刑法第四十七條之
    規定加重其刑，並與前揭連續犯之規定遞加重之。爰審酌被告已有類似前科，仍
    不知檢點，一再觸犯，惟不知情之張嘉琪所打金額較被告為多，被告乙○○犯罪
    之動機為貪小便宜，手段平和，暨其犯罪所生之危害、犯罪後之態度等一切情狀
    ，量處如主文所示之刑。次按本件被告乙○○行為後，刑法第四十一條業於九十
    年一月十日修正公布，同年月十二日生效，修正後刑法第四十一條第一項前段規
    定「犯最重本刑為五年以下有期徒刑以下之刑之罪，而受六個月以下有期徒刑或
    拘役之宣告，因身體、教育、職業或家庭之關係或其他正當事由，執行顯有困難
    者，得以一元以上三元以下折算一日，易科罰金。」與修正前刑法第四十一條規
    定「犯最重本刑為三年以下有期徒刑以下之刑之罪，而受六月以下有期徒刑或拘
    役之宣告，因身體、教育、職業或家庭之關係，執行顯有困難者，得以一元以上
    三元以下折算一日，易科罰金。」不同。比較新舊法結果，以新法較有利於行為
    人，故依刑法第二條第一項前段規定，本件自應適用裁判時之法律即修正後刑法
    第四十一條第一項之規定，諭知易科罰金之折算標準。又被盜用之00000
    000號門號ＳＩＭ卡，雖非被告所有，亦未扣案，仍應依電信法第六十條
    之規定，宣告沒收。
三、據上論斷，應依刑事訴訟法第二百九十九條第一項前段，電信法第五十六條第一
    項、第六十條，刑法第十一條前段、第二條第一項前段、第五十六條、第四十七
    條，第四十一條第一項前段、罰金罰鍰提高標準條例第二條，判決如主文。
中      華      民      國      九十二      年    八    月    二十八    日
                                臺灣臺中地方法院刑事第七庭
                                        法  官  林念祖
右正本證明與原本無異。
如不服本判決，應於送達後十日內向本院提出上訴狀（須附繕本），上訴於臺灣高等
法院臺中分院。
                                        書記官
中      華      民      國      九十二      年    八    月    二十八    日
附錄論罪科刑法條
電信法第五十六條第一項
意圖為自己或第三人不法之利益，以有線、無線或其他電磁方式，盜接或盜用他人電
信設備通信者，處五年以下有期徒刑，得併科新臺幣一百五十萬元以下罰金。
電信法第六十條
犯第五十六條至第五十八條之罪者，其電信器材，不問屬於犯人與否，沒收之。


司法院資訊處製作；財團法人民間司法改革基金會備份。
